臺灣士林地方法院小額民事判決　　　　　　　　94年度小字第15號
原　　　告　上海商業儲蓄銀行股份有限公司
法定代理人　丙○○
訴訟代理人　乙○○
　　　　　　甲○○
被　　　告　丁○○
上列當事人間請求給付票款事件，本院於94年7 月27日言詞辯論
終結，判決如下：
    主  文
被告應給付原告新台幣萬陸仟元，及自民國九十四年三月三十
一日起至清償日止，按年息百分之六計算之利息。
訴訟費用新台幣壹仟元由被告負擔。
本判決得假執行。
    爭執事項
原告主張執有被告所簽發，經訴外人金龍保全股份有限公司（下
稱金龍公司）背書交付、金額為新臺幣（下同）36,000元、發票
日民國（下同）94年3 月31日、付款人誠泰銀行永樂分行、帳號
000000000 號、票號RC0000000 號之支票一紙（下稱系爭支票）
，屆期提示，遭退票，爰依票據關係訴請被告給付上開票款，及
自提示日起至清償日止，按年息6%計算之利息等語。被告不爭執
系爭支票為真正，惟抗辯︰系爭支票係簽發予金龍公司，因金龍
公司惡性倒閉，未提供服務，應返還系爭支票，被告已對金龍公
司起訴並獲勝訴判決確定，俟被告聲請強制執行金龍公司之財產
後，始應給付原告等語。
    理由要領
一、原告主張之事實，業據其提出相符之支票、退票理由單、票
    據讓與及帳戶擔保約定書各一份為證，被告亦不爭執系爭支
    票為真正。被告雖以前詞置辯，並提出其配偶黃志平訴請金
    龍公司返還票據等勝訴之判決（台灣板橋地方法院板橋簡易
    庭93年度板簡字第1502號民事簡易判決）為憑。惟按，「在
    票據上簽名者，依票上所載之文義負責。」、「票據債務人
    不得以自己與發票人或執票人之前手間所存抗辯之事由對抗
    執票人。」票據法第5 條第1 項、第13條前段分別定有明文
    。本件原告係因金龍公司背書轉讓而執有系爭支票，而被告
    所辯事由，乃其與背書人金龍公司間原因關係之抗辯，揆諸
    前揭規定，自不得執以對抗善意執票之原告，是以，被告上
    開抗辯，即難憑採。
二、按，票據法第133 條執票人向票據債務人行使追索權時，得
    請求票據金額，並自付款提示日起按年息6%計算之利息，票
    據法第133 條、第144 條、第97條第1 項規定甚明，從而，
    原告依票據關係，請求被告給付票款36,000元及自94年3 月
    31日起至清償日止，按年息6%計算之利息，為有理由，應予
    准許。
三、本件係適用小額訴訟程序事件，並為被告敗訴之判決，應依
    職權宣告假執行。另依職權確定訴訟費用額1,000 元，由被
    告負擔。
中　　華　　民　　國　　94　　年　　8 　　月　　8 　　日
                  民事第二庭  法  官  施月燿
以上正本證明與原本無異。
如對本判決上訴，應於判決送達後20日內向本院提出上訴狀。
中　　華　　民　　國　　94　　年　　8 　　月　　10　　日
                              書記官  韓金發
